臺灣板橋地方法院刑事判決　　　　　　 100年度訴字第2179號
公　訴　人　臺灣板橋地方法院檢察署檢察官
被　　　告　李宗建
上列被告因違反藥事法案件，經檢察官提起公訴（99年度偵字第
28906 、28938 號），因被告於本院準備程序中就被訴事實為有
罪之陳述，經合議庭評議後，裁定由受命法官獨任進行簡式審判
程式，判決如下：
    主  文
李宗建明知為禁藥而轉讓，處有期徒刑陸月。
    事  實
一、李宗建明知甲基安非他命係經行政院衛生署公告禁止使用，
    為藥事法所規範之禁藥，仍基於轉讓禁藥之犯意，於民國99
    年10月23日0 時許，在其位於臺北市士林區○○○路81巷14
    號5 樓之租屋處，將其所有之第二級毒品甲基安非他命（數
    量約為0.3 公克至0.4 公克），無償提供予李元凱（李元凱
    施用毒品部分，另經臺灣士林地方法院以100 年度審簡字第
    347 號判處有期徒刑6 月確定）施用，以此方式無償轉讓禁
    藥甲基安非他命予李元凱1 次。嗣於99年10月26日晚上10時
    10分許，在臺北縣中和市（現已改制為新北市中和區○○○
    路222 之7 號前，為警查獲，並扣得李宗建所有供其個人施
    用而與本件轉讓禁藥犯行無關之甲基安非他命4 包、吸食器
    2 組、分裝袋4 大包、剷管2 支、殘渣袋1 個及行動電話7
    支等物，始查悉上情。
二、案經臺北縣（現已改制為新北市）政府警察局永和分局報請
    臺灣板橋地方法院檢察署檢察官偵查起訴。
    理  由
壹、程序部分：
    按除被告所犯為死刑、無期徒刑、最輕本刑為三年以上有期
    徒刑之罪或高等法院管轄第一審案件者外，於第一次審判期
    日前之準備程序進行中，被告先就被訴事實為有罪之陳述時
    ，審判長得告知被告簡式審判程序之旨，並聽取當事人、代
    理人、辯護人及輔佐人之意見後，裁定進行簡式審判程序，
    刑事訴訟法第273 條之1 第1 項定有明文。經核本件被告李
    宗建所犯係死刑、無期徒刑、最輕本刑為三年以上有期徒刑
    以外之罪，其於準備程序中就被訴之事實為有罪陳述，經法
    官告知簡式審判程序之旨，並聽取公訴人、被告之意見後，
    本院爰依首揭規定，合議裁定由受命法官獨任進行簡式審判
    程序，合先敘明。
貳、認定犯罪事實所憑之證據及理由：
一、上開犯罪事實，業據被告李宗建於警詢、偵查、本院準備程
    序及審理中坦認不諱（見99年度偵字第28906 號偵查卷宗第
    18、96頁及本院卷第22背面、25背面頁），並有證人李元凱
    於警詢證述明確（見99年度偵字第28906 號偵查卷宗第22頁
    、99年度毒偵字第9139號偵查卷宗第9 頁），復有臺灣士林
    地方法院檢察署100 年度毒偵字第80號起訴書、臺灣士林地
    方法院100 年度審簡字第347 號判決書、臺灣檢驗科技股份
    有限公司96年11月9 日出具之濫用藥物檢驗報告及臺北縣政
    府警察局永和分局查獲違反毒品危害防制條例案件犯嫌代碼
    對照表各1 件附卷可稽（見99年度毒偵字第9139號偵查卷宗
    第13至14、29至31頁），足認被告李宗建自白轉讓禁藥與事
    實相符，本件事證明確，犯行洵堪認定。
三、按第二級毒品MDMA、MDA 、安非他命及甲基安非他命等成分
    均屬安非他命類藥品，業經行政院衛生署75年7 月11日衛署
    藥字第597627號公告，為有效管理安非他命類藥品與其衍生
    物之冊類及其製劑，重申公告禁止使用，而認均屬藥事法規
    範之禁藥。而藥事法第83條第1 項係於93年4 月21日修正公
    布，同年月23日施行，為毒品危害防制條例之後法，且藥事
    法第83條第1 項之法定刑為7 年以下有期徒刑，得併科新臺
    幣500 萬元以下罰金，與毒品危害防制條例第8 條第2 項之
    法定刑為6 月以上，5 年以下有期徒刑，得併科新臺幣70萬
    元以下罰金相較後，以藥事法第83條第1 項之法定刑為重。
    又以毒品之範圍尚包括影響精神物質與其製品，而藥事之管
    理，亦非僅止於藥品之管理，毒品未必均係經公告列管之禁
    藥，禁藥亦非必均為毒品，毒品危害防制條例與藥事法二者
    ，並無必然之特別法與普通法關係。是除有轉讓之第二級毒
    品達毒品危害防制條例第8 條第6 項之一定數量，經依法加
    重後之法定刑較藥事法第83條第1 項之法定刑為重之情形外
    ，因藥事法第83條第1 項為後法，且為重法，二者有法條競
    合關係，應優先適用藥事法處罰。又被告李宗建實際轉讓之
    數量約為0.3 公克至0.4 公克，尚未達毒品危害防制條例第
    8 條第6 項規定加重其刑之5 公克以上，是揆諸前揭規定與
    說明，被告上開轉讓安非他命之行為，應依藥事法第83條第
    1 項之轉讓禁藥罪論處，應予敘明。核被告李宗建所為，係
    違反藥事法第83條第1 項之轉讓禁藥罪。又其轉讓第二級毒
    品甲基安非他命前後持有第二級毒品甲基安非他命之低度行
    為，應為轉讓之高度行為所吸收，不另論罪。爰審酌被告轉
    讓第二級毒品給李元凱，危害社會治安非微，且斟酌其素行
    、犯罪之動機、目的、手段、生活狀況、智試程度及犯罪後
    坦承犯行等一切情狀，量處如主文所示之刑。至扣案之第二
    級毒品甲基安非他命4 包、吸食器2 組、分裝袋4 大包、剷
    管2 支、殘渣袋1 個及行動電話7 支，雖係被告李宗建所有
    ，然非供本件犯罪所用之物，業據被告於本院審理中供述甚
    詳，亦無其他積極證據堪認與本件犯罪有何關連，爰不宣告
    沒收。
據上論斷，應依刑事訴訟法第273 條之1 第1 項、第299 條第1
項前段，藥事法第83條第1 項，判決如主文。
本案經檢察官黃子溎到庭執行職務。
中    華    民    國   100    年    10    月    26    日
                  刑事第二庭    法  官  連雅婷
以上正本證明與原本無異
如不服本判決應於送達後10日內向本院提出上訴狀
                                書記官  郭晉良
中    華    民    國   100    年    10    月    26    日
附錄本案論罪科刑法條全文：
藥事法第83條第1項
明知為偽藥或禁藥，而販賣、供應、調劑、運送、寄藏、牙保、
轉讓或意圖販賣而陳列者，處7 年以下有期徒刑，得併科新臺幣
5 百萬元以下罰金。